【裁判字號】    98,訴,1750
【裁判日期】    980703
【裁判案由】    毒品危害防制條例
【裁判全文】
臺灣臺中地方法院刑事判決              98年度訴字第1750號
公  訴  人  臺灣臺中地方法院檢察署檢察官
被      告  甲○○
上列被告因毒品危害防制條例案件，經檢察官提起公訴（98年度
毒偵字第1511號），本院合議庭裁定由受命法官獨任進行簡式審
判程序，判決如下：
    主    文
甲○○施用第一級毒品，處有期徒刑拾月。又施用第二級毒品，
處有期徒刑肆月。應執行有期徒刑壹年。
    犯罪事實
一、甲○○前曾於民國87年間因違反毒品危害防制條例案件，經
    送觀察、勒戒後，認無繼續施用毒品傾向，於87年7月3日執
    行完畢而釋放。後於87、89年間又因違反毒品危害防制條例
    案件，先後令入戒治處所施以強制戒治，各於88年10月13日
    、90年6月26日期滿而執行完畢。惟其於上述強制戒治執行
    完畢釋放後之5年內，於93年間再因違反毒品危害防制條例
    等案件，經臺灣高等法院臺中分院以93年度上訴字第1730號
    分別判處有期徒刑1年2月、7月確定，94年間復因犯轉讓第
    一級毒品罪，經本院以94年度訴字第3211號判處有期徒刑2
    年2月確定，另於95年間則因詐欺案件，為臺灣彰化地方法
    院以95年度訴字第96號判處有期徒刑7月確定；甲○○入監
    服刑後，上述案件部分經減刑並定應執行刑為有期徒刑3年2
    月，至97年5月6日假釋付保護管束，假釋期間須至97年11月
    19日始期滿，然其於假釋期內之97年9月30日20時許，在上
    開住處，又施用第一級毒品海洛因1次，而為本院以98年度
    訴字第109號判處有期徒刑10月確定（上開假釋因而有待撤
    銷再執行殘刑，故不構成累犯）。惟甲○○毒癮已深，無法
    自拔，而先於98年3月22日晚間，在前開住處，以將第二級
    毒品甲基安非他命少許置入玻璃管吸食器內燒烤之方式，施
    用甲基安非他命1次；並另行起意，於98年3月25日下午4時
    許，亦在上述住處，利用針筒注射之方式，施用第一級毒品
    海洛因1次。嗣因警方持本院核發之搜索票於98年3月25日下
    午6時許至甲○○之住處執行搜索，經其同意採尿送檢驗，
    結果呈嗎啡及甲基安非他命之陽性反應，而查獲上情。
二、案經台中縣警察局清水分局報請臺灣臺中地方法院檢察署檢
    察官偵查起訴。
    理    由
一、上開犯罪事實業據被告甲○○於檢察事務官詢問及本院審理
    時均坦承無誤，而為認罪之表示。經查：（一）被告為警所
    採得之尿液，經送檢驗之結果呈嗎啡及甲基安非他命之陽性
    反應，此有中山醫學大學附設醫院檢驗科藥物檢測中心尿液
    檢驗報告1紙附卷可證；（二）又被告於檢察事務官詢問及
    本院審理時所為認罪之自白，因核與上述尿液檢驗報告之結
    果相符，顯屬事實，故可採為證據；（三）另前揭被告於87
    、89年間迭經觀察、勒戒及強制戒治執行完畢而釋放，然於
    5年內之93年間，即再因違反毒品危害防制條例等案件，由
    臺灣高等法院臺中分院以93年度上訴字第1730號分別判處有
    期徒刑1年2月、7月確定等事實，則有臺灣高等法院被告前
    案紀錄表、臺灣臺中地方法院檢察署刑案資料查註紀錄表等
    各1份在卷足憑。綜合上述，本件事證已確，前揭被告施用
    第一、二級毒品海洛因及甲基安非他命各1次等犯行，均足
    可認定。
二、核被告甲○○所為，係犯毒品危害防制條例第10條第1、2項
    之施用第一、二級毒品罪；其施用各該毒品前所持有之低度
    行為，應為施用之高度行為所吸收，均不另論罪。又所犯2
    罪間，犯意各別，行為互殊，應分論併罰。至公訴意旨以前
    揭被告各案經減刑並定應執行刑為有期徒刑3年2月確定後，
    被告於97年5月6日假釋付保護管束，假釋期間已於97年11月
    19日屆滿，而論其為累犯乙節；由於被告尚有於假釋期間內
    ，即97年9月30日20時許，在上開住處，施用第一級毒品海
    洛因1次，而為本院以98年度訴字第109號判處有期徒刑10月
    確定，有該份判決及臺灣高等法院被告前案紀錄表附卷可明
    ，則依刑法第78條之規定，上述被告之假釋即應予撤銷，再
    執行其殘刑，故論被告為累犯，顯有誤會。爰審酌施用毒品
    實係自戕之病態行為，可責性較輕，又被告已有多次施用毒
    品罪之前案紀錄，仍無法遠離毒品，顯然病灶已深，一再加
    重刑罰是否合於罪刑相當，殊值斟酌，且亦未必有助其戒絕
    毒癮，乃再考量其犯罪之手段、方法、所生危害、坦承犯行
    等一切有利、不利之情狀後，就其所犯2罪，分別量處如主
    文所示之刑，並定其應執行刑。
據上論斷，應依刑事訴訟法第273條之1第1項、第299條第1項前
段，毒品危害防制條例第10條第1項、第2項，刑法第11條前段、
第51條第5款，判決如主文。
本案經檢察官乙○○到庭執行職務。
中    華    民    國    98    年    7     月    3     日
                  刑事第六庭    法  官  莊深淵
以上正本證明與原本無異。
如不服本判決應於收受判決後10日內向本院提出上訴書狀，並應
敘述具體理由；其未敘述上訴理由者，應於上訴期間屆滿後20日
內向本院補提理由書（均須按他造當事人之人數附繕本）「切勿
逕送上級法院」。
                                書記官  吳彩華
中    華    民    國    98    年    7     月    3     日
附錄論罪科刑法條
毒品危害防制條例第10條：
施用第一級毒品者，處6月以上5年以下有期徒刑。
施用第二級毒品者，處3年以下有期徒刑。


司法院資訊處製作；財團法人民間司法改革基金會備份。
